臺灣彰化地方法院刑事判決　　　　　　　 93年度易字第957號
公　訴　人　臺灣彰化地方法院檢察署
被　　　告　甲○
上列被告因竊盜案件，經檢察官提起公訴（93年度偵字第6298號
），及移送併辦（94年度偵字第3118號），本院判決如下：
        主  文
甲○連續竊盜，累犯，處有期徒刑伍月，如易科罰金，以佰元
折算壹日。
        事  實
一、甲○前曾有多次竊盜及詐欺前科，民國91年10月31日，甫因
    詐欺案件，經本院以91年度易字第643號判處有期徒刑8月確
    定，入監執行後，於92年9月8日執行完畢。詎甲○仍不知悛
    悔，復意圖為自己不法之所有，並基於概括之犯意，於93年
    8月22日16時30分許，在位於彰化縣員林鎮○○里○○街75
    號全聯實業有限公司彰化員林分公司（全聯社）內，徒手竊
    取該公司所有之統一布丁3個、光泉鮮奶1瓶及翠綠蜂蜜香皂
    3個（共價值新台幣【下同】285元），得手後放入自備之塑
    膠袋中，未結帳即行離去，惟甫行至騎樓即為全聯社員林分
    公司經理乙○○發現，經報警而當場查獲，並起出前揭物品
    （均已發還）。甲○再承前揭不法所有之犯意，復於94年4
    月18日17時40分許，在位於彰化縣花壇鄉○○村○○路88號
    喜美超市內，徒手竊取該店內所有之光泉米漿1瓶、光泉鮮
    奶1瓶、統一布丁3個、義美蜂蜜蛋糕1個、光泉楊桃汁1瓶及
    麵包2個（共價值209元），得手後亦放入自備之塑膠袋中，
    且未結帳即行離去，惟於行經收銀台即為該店人員鐘嘉君發
    現，經報警而查獲，並當場起出上開物品（均已發還）。
二、案經全聯社員林分公司訴由彰化縣警察局員林分局報請臺灣
    彰化地方法院檢察署檢察官偵查起訴及移送併辦。
        理  由
一、訊據被告甲○固坦承曾於上揭時、地，先後前往全聯社員林
    分公司及喜美超市購物，且事後曾遭全聯社及喜美超市之人
    員自其攜帶之塑膠袋中起獲前開事實欄所列未經結帳之物品
    等情不諱，惟矢口否認有何不法所有之意圖，辯稱：未經結
    帳之物品並非伊所藏放，可能是他人所放置云云。惟查，上
    開犯罪事實，業據證人乙○○、鐘嘉君於警詢中證述明確，
    證人乙○○證稱：伊當時正巡視店內物品，見一名可疑男子
    （指被告）正把所竊物品放入自行攜帶之塑膠袋中後，就往
    入口方向離開，不是從結帳櫃檯走出，正當他走到騎樓時，
    伊問他是否還有物品未結帳，他就支吾其詞，伊就請他進入
    辦公室並報警，等警方到達後會同警方從塑膠袋中取出他所
    竊盜之物品等語，另證人鐘嘉君證稱：伊於94年4月18日17
    時40分左右發現一民眾（指被告）入內竊取店內物品，該民
    眾經過收銀台未出示所購買之物品就直接走出大門，後來伊
    叫住他問為何未結帳，他辯稱該物品已經由他老婆結帳，發
    票在他老婆身上，事後伊陪他在店內尋找他老婆，遍尋不著
    才發現是他為脫罪所說之片面之詞，所以報警處理等語，對
    被告如何行竊之過程，證述詳盡，被告辯稱起獲之物品乃他
    人藏放，伊不知情云云，顯係臨訟卸責之詞，當不足採信。
    此外復有贓物認領保管單2紙及被告行竊之物品照片3幀等附
    卷可稽，事證明確，被告竊盜犯行堪以認定。
二、核被告所為，係犯刑法第320條第1項之竊盜罪。被告先後2
    次犯行，時間緊接，顯係基於概括之犯意，觸犯構成要件相
    同之罪名，應依連續犯論以一罪，並加重其刑。又移送併辦
    部分（94年度偵字第3118號），因與已起訴且經論罪科刑部
    分，具連續犯之裁判上一罪關係，為起訴效力所及，基於審
    判不可分，本院自應併予審理。再查，被告前於91年10月31
    日，因詐欺案件，經本院以91年度易字第643號判處有期徒
    刑8月確定，入監執行後，於92年9月8日執行完畢，此有臺
    灣彰化地方法院檢察署刑案資料查註紀錄表及臺灣高等法院
    被告前案紀錄表各乙份附卷可參，其受此有期徒刑執行完畢
    後，5年以內再犯有期徒刑以上之罪，應依累犯規定遞加重
    其刑。爰審酌被告前有多次竊盜及詐欺前科，猶不知悛悔，
    再度犯下竊盜犯行暨審酌其犯罪之動機、目的、手段、行竊
    之財物價值暨犯後不知悔改，仍矢口否認犯行等一切情狀，
    量處如主文所示之刑，並諭知易科罰金之折算標準，以資儆
    懲。
三、公訴意旨（93年度偵字第6156號）另以：被告意圖為自己不
    法之所有，另於93年6月25日13時許，在彰化縣員林鎮○○
    路2巷90號「愛買量販店」內，徒手竊取該店所有價值69元
    之冰淇淋1盒，得手後藏置於自備之塑膠袋中，未結帳即行
    離去，而認被告此部分亦涉有竊盜罪嫌等語。按判決應宣示
    之，但不經言詞辯論之判決，不在此限，刑事訴訟法第224
    條第1項定有明文；又裁判制作裁判書者，除有特別規定外
    ，應以判決正本送達於當事人、代理人、辯護人及其他受裁
    判之人，同法第227條第1項亦著有規定；是裁判宣示或送達
    於當事人、代理人、辯護人或其他受裁判之人時，始對外發
    生裁判之效力，如裁判未經宣示復未送達者，則對外尚不發
    生效力，自無拘束力可言；又依同法第455條之規定，書記
    官接受簡易判決原本後，應立即制作正本送達於當事人，從
    而刑事簡易案件之判決，既未經宣示，該判決自應以正本送
    達於當事人時，始對外發生效力，則地方法院依簡易程序判
    決後，因未上訴而確定，其判決確定既判力對於時間效力之
    範圍，應以判決正本送達時為準（參照最高法院82年度台非
    字第311號判決判決要旨及臺灣高等法院暨所屬法院86年法
    律座談會彙編第365至368頁）。查被告前於93年6月8日11時
    許，在雲林縣西螺鎮○○路25之34號騎樓，徒手竊取被害人
    程紋莛所有之腳踏車1部，經臺灣雲林地方法院檢察署檢察
    官偵查後，以93年度偵字第2508號聲請簡易判決處刑，而臺
    灣雲林地方法院虎尾簡易庭乃未經言詞辯論，於93年6月23
    日以93年度虎簡字第168號判處被告有期徒刑3月，同年7月1
    2日判決正本並寄存送達予被告，旋並因被告未上訴而告確
    定，上開各情，有前揭聲請簡易判決處刑書、刑事簡易判決
    書及臺灣彰化地方法院檢察署公務電話紀錄單等在卷可按，
    是該案之判決確定既判力時點，應以上開簡易處刑判決正本
    寄存送達生效時即93年7月21日為準。再查，本件公訴人指
    稱被告於93年6月25日13時許之竊盜犯行，與上開臺灣雲林
    地方法院93年度虎簡字第168號竊盜案之行為時間緊接，顯
    係基於概括之犯意反覆為之，二者間應具連續犯之裁判上一
    罪關係，且該次竊盜犯行，既發生於93年7月21日之前，即
    應為上開臺灣雲林地方法院93年度虎簡字第168號之確定判
    決效力所及，檢察官就此部分再行起訴，顯有違誤，依刑事
    訴訟法第302條第1款之規定，此部分本應為免訴之判決，惟
    因檢察官認此部分與前開論罪科刑部分具連續犯之裁判上一
    罪關係，爰不另為免訴之諭知，附此敘明。
據上論斷，應依刑事訴訟法第299條第1項前段，刑法第56條、第
320條第1項、第47條、第41條第1項前段，罰金罰鍰提高標準條
例第1條前段、第2條，判決如主文。
本案經檢察官邱鼎文到庭執行職務。
中　　華　　民　　國　　94　　年　　8 　　月　　31　　日
                  刑事第二庭    審判長法  官  王義閔
                                      法  官  李雅俐
                                      法  官  廖政勝
以上正本證明與原本無異。
如不服本判決，應於判決送達後10日內，向本院提出上訴狀（須
附繕本）。
告訴人或被害人對於判決如有不服具備理由請求檢察官上訴者，
其上訴期間之計算係以檢察官收受判決正本之日期為準。
中　　華　　民　　國　　94　　年　　8 　　月　　31　　日
                                      書記官  詹國立
中華民國刑法第320條
(普通竊盜罪、竊佔罪)
意圖為自己或第三人不法之所有，而竊取他人之動產者，為竊盜
罪，處 5 年以下有期徒刑、拘役或 500 元以下罰金。
意圖為自己或第三人不法之利益，而竊佔他人之不動產者，依前
項之規定處斷。
前二項之未遂犯罰之。
